# 关于建筑设计公司合同履约成本

提问人：冰人 时间：2022-12-22 14:07:44
建筑设计公司按时段确认收入，履约进度首选产出法，在产出法无法合理确定的情况下，也可以使用投入法（实际发生的成本占预计合同总成本的比例）确认进度。
请教一下，期末，合同履约成本必须结转到营业成本，合同履约成本期末余额必须为零吗？

回答人：chenyiwei
如果满足在一段时间内确认收入的条件，则期末合同履约成本相关资产的期末余额通常不大，除非有证据表明所保留的余额确实是与未来剩余履约内容达到履约相关的。即，在确保满足新收入准则第二十六条所列各项条件的前提下，合同履约成本可以有余额，但必须与未来的履约活动相关。
需注意：不应为了认为平滑各期收益而按照【合同总价*戒指期末履约进度-截至本期初累计已结转成本】来计算本期应转入损益的合同履约成本金额，尽管这种方法在原收入、建造合同准则下很多见，但新准则更强调作为资产递延的项目必须满足“资产”这一会计要素的定义和确认条件，而不应过度关注人为的利润平滑。